臺灣高等法院民事裁定
111年度抗字第494號
抗  告  人  種福堂  
法定代理人  朱漢光  
抗  告  人  范揚海  


上列抗告人因與相對人張紹武間停止執行事件，對於中華民國11
1年3月2日臺灣新竹地方法院111年度聲字第21號所為裁定提起抗
告，本院裁定如下： 
    主  文
抗告駁回。
抗告費用由抗告人負擔。
    理  由
一、抗告人聲請及抗告意旨略以：相對人以臺灣新竹地方法院（
    下稱新竹地院）108年度訴字第533號民事確定判決（下稱系
    爭確定判決）為執行名義，向該院聲請以111年度司執字第5
    142號排除侵害執行事件（下稱系爭執行事件）對抗告人為
    強制執行，並經執行法院命抗告人將坐落新竹縣○○鄉○○段00
    ○00○00地號土地（下稱系爭土地）上之水塔、竹子及果樹等
    除去。惟上開水塔為第三人丁達剛及李秋淑之生活用水儲水
    設施，竹子已由相對人砍伐，果樹則為供抗告人收益之物，
    執行法院要求抗告人除去該等地上物，實屬不公，且因坡度
    陡峭，恐有侵害他人生命財產安全之虞。抗告人業已就系爭
    確定判決提起新竹地院110年度再字第1號再審之訴（下稱系
    爭再審之訴），且另對相對人提起新竹地院110年度竹東簡
    字第57號排除侵害訴訟（下稱系爭排除侵害之訴），嗣分別
    由本院及新竹地院以111年度抗字第166號及110年度簡上字
    第105號審理中，爰依強制執行法第18條第2項規定，聲請准
    予供擔保後，於系爭再審之訴及排除侵害之訴判決確定前，
    停止系爭執行事件。原裁定駁回抗告人之聲請，尚有未當，
    爰提起抗告，請求廢棄原裁定等語。
二、相對人陳述意見略以：新竹縣政府業以110年12月22日府農
    糧字第1104016709號函核准相對人進行農業整坡作業，待完
    工後即得聲請袋地通行權路線之整理，本件既經判決確定，
    抗告人無權要求相對人改以其他方案通行等語。
三、按強制執行法第18條第1項規定強制執行程序開始後，除法
    律另有規定外，不停止執行。明示以不停止執行為原則。同
    條第2項所以例外規定得停止執行，係因回復原狀等訴訟，
    如果勝訴確定，債務人或第三人之物已遭執行無法回復，為
    避免債務人或第三人發生難以回復之損害，必於認有必要時
    ，始得裁定停止執行。如無停止執行必要，僅因債務人或第
    三人憑一己之意思，即可達到停止執行之目的，不僅與該條
    所定原則上不停止執行之立法意旨有違，且無法防止債務人
    或第三人濫行訴訟以拖延執行，致害及債權人權益。故受訴
    法院准債務人或第三人提供擔保停止執行，須於裁定中表明
    有如何停止執行之必要性，始得謂當。而有無停止執行必要
    ，更應審究提起回復原狀或異議之訴等訴訟之債務人或第三
    人之權利是否可能因繼續執行而受損害以為斷。倘債務人或
    第三人所提訴訟為不合法、當事人不適格、顯無理由，或繼
    續執行仍無害債務人或第三人之權利者，均難認有停止執行
    之必要（最高法院101年度台抗字第787號裁定意旨參照）。
四、經查：　　　　
　㈠抗告人主張相對人執系爭確定判決，向新竹地院聲請以系爭
    執行事件對抗告人為強制執行，又抗告人已對系爭確定判決
    提起系爭再審之訴，並另提起系爭排除侵害之訴等情，業經
    本院調取系爭執行事件及系爭再審之訴卷宗查閱無訛，並有
    新竹地院110年度簡上字第105號判決附卷足佐（見本院卷第
    69-77頁），固堪信屬實。
　㈡然查，原確定判決於民國109年6月9日即已確定，此有民事判
    決確定證明書附卷可稽（見原審卷第47頁），是抗告人遲至
    110年8月18日始提起系爭再審之訴（見新竹地院110年度再
    字第1號再審之訴影印卷節本第11頁），顯已逾民事訴訟法
    第500條第1項所定應於30日內提起再審之訴之不變期間，其
    復未於訴狀內中具體表明再審理由，及遵守不變期間之證據
    ，故業經新竹地院於110年10月1日以110年度再字第1號民事
    裁定以不合法為由駁回其再審之訴等情，均經本院調取系爭
    再審之訴卷宗核閱無誤，並有前述裁定存卷可佐（見原審卷
    第105-107頁），足見抗告人所提系爭再審之訴為不合法，
    則揆諸前揭說明，自難認有停止執行之必要。
　㈢又上訴人所提系爭排除侵害之訴，並非強制執行法第18條第2
    項所指「有回復原狀之聲請，或提起再審或異議之訴，或對
    於和解為繼續審判之請求，或提起宣告調解無效之訴、撤銷
    調解之訴，或對於許可強制執行之裁定提起抗告」之情形，
    本不得據此聲請停止執行。況系爭排除侵害之訴，業經新竹
    地院以110年度簡上字第105號判決抗告人敗訴確定，亦有該
    判決附卷可參（見本院卷第69-77頁），是抗告人以其提起
    系爭排除侵害之訴為由，聲請停止執行，自於法不合。
　㈣至抗告人另稱執行法院命其將系爭土地上之水塔、竹子及果
    樹等除去，實屬不當，且恐有侵害他人生命財產安全之虞，
    應函請新竹縣政府協助調查及表示意見云云，經核乃屬執行
    方法是否適當之問題，抗告人如有爭執，應另循聲明異議之
    方式救濟處理，尚不得作為依強制執行法第18條第2項規定
    聲請停止執行之理由，併此敘明。
五、綜上所述，抗告人依強制執行法第18條第2項規定聲請停止
    執行，不應准許。從而，原裁定駁回抗告人之聲請，於法並
    無違誤。本件抗告意旨指摘原裁定不當，聲明廢棄，為無理
    由，應予駁回。爰裁定如主文。
中　　華　　民　　國　　111 　年　　6 　　月　　21　　日
                  民事第二十庭
                        審判長法  官  周祖民
                              法  官  張永輝
                              法  官  馬傲霜
正本係照原本作成。
不得再抗告。
中　　華　　民　　國　　111 　年　　6 　　月　　21　　日

    　　　　　　　　　　　　　書記官  崔青菁